【裁判字號】    99,聲再,249
【裁判日期】    990720
【裁判案由】    違反性騷擾防治法等
【裁判全文】
臺灣高等法院刑事裁定                 99年度聲再字第249號
再審聲請人  甲○○
即受判決人          
上列聲請人因違反性騷擾防治法等案件，對於本院99度上易字第
392 號，中華民國99年5 月13日第二審確定判決（臺灣板橋地方
法院97年度易字第3321號），聲請再審，本院裁定如下：
    主  文                                                                
再審之聲請駁回。                                                                          
    理  由                                                                
一、按有罪之判決確定後，為受判決人之利益聲請再審，必其聲
    請之理由合於刑事訴訟法第420 條第1 項各款所定情形之一
    ，或第421 條有足生影響於判決之重要證據漏未審酌者，始
    准許之。又刑事訴訟法第420 條第1 項第6 款所謂發現新證
    據，係指該證據於事實審法院判決前已經存在，為法院及當
    事人所不知，不及調查斟酌，至其後始行發現，且就證據本
    身形式上觀察，固不以絕對須經調查程序為要件，惟必顯然
    可認為足以動搖原確定判決者，而為受判決人無罪、免訴、
    免刑或輕於原判決所認罪名之判決者為限，亦即所謂之「新
    證據」，須可認為確實具有足以動搖原確定判決，而對受判
    決人為更有利判決之「確實性」外，尚須具備該證據係在事
    實審法院於判決前已存在，因未經發現，不及調查斟酌，或
    審判時未經注意，至其後始行發現之「嶄新性」特質，二者
    缺一不可，倘若未具備上開「確實性」與「嶄新性」二種聲
    請再審新證據之要件，即不能據為聲請再審之原因（最高法
    院85年台抗字第308 號裁定、92年台抗字第480 號裁定可資
    參照）。
二、聲請意旨略以：
（一）按有罪之判決確定後，發現確實之新證據，足認受有罪判
      決之人應受無罪、免訴、免刑或輕於原判決所認罪名之判
      決者，為受判決人之利益，依刑事訴訟法第420 條第1 項
      第6 款之規定，得聲請再審；次按聲請再審應以再審書狀
      敘述理由，附具原判決之繕本及證據，提出於管轄法院為
      之，刑事訴訟法第429 條定有明文，合先敘明。
（二）聲請人即受判決人甲○○因違反性騷擾防治法等案件，經
      本院以99年度上易字第392 號判決判處刑期確定。該確定
      判決認定聲請人犯罪，乃根據被害人A 女因聲請人之言論
      因而心生畏懼之事實，且A 女事後確實因而搬家並向警方
      備案，亦可認定聲請人應成立恐嚇危害安全之犯行，然聲
      請人今發現確實之新證據，足證A 女搬家與本案無關，向
      警方備案亦非出於恐懼聲請人，應受無罪之判決，謹詳述
      如下:
    (一)關於A 女於搬家等情，依聲請人與證人鄭淑蓉之MSN 通聯
      記錄觀之，證人鄭淑蓉提及在事發之前，A 女即因投資股
      票失利長期遭他人追債，早已準備加速搬家躲債，與本案
      毫無關聯，有該通聯記錄可資相佐（見卷附審證二）。且
      A 女亦提及其房東於6 月中旬即要求A 女搬家，乃案發前
      即決定之事，與A 女所言遭聲請人恐嚇之情毫無相關，此
      亦有臺灣臺北地方法院民國（下同）98年7 月23日審判筆
      錄第31頁在卷可憑（見卷附審證三），是原確定判決誤以
      為A 女遭被告恐嚇而搬家，實屬違誤。
    (二)原判決中提及A 女於審理中指稱因聲請人之恐嚇致其非常
      害怕始去備案等語，惟依臺灣臺北地方法院98年7 月23日
      審判筆錄第29頁記載A 女指稱因聲請人死不悔改才報案等
      語（見卷附審證四），二次說法南轅北轍、前後予盾，顯
      無可採。又原判決認為聲請人於對質過程中，出現情緒性
      之激烈用語，甚至有拍桌謾罵之情事，然該拍桌謾罵乃A
      女所為，而非聲請人，原審未察，顯有誤解；再A 女於對
      質過程中不斷挑釁聲請人，且語多污辱，以常理而言，A
      女若真有感受遭恐嚇豈會在長時間之對質過程中不斷辱罵
      聲請人，可知其非因聲請人言論而心生畏懼，聲請人並無
      恐嚇A 女之情事，上述足認聲請人應受無罪之判決。
（三）聲請人因發現確實之新證據即臺灣臺北地方法院98年7 月
      23日審判筆錄第29頁、第31頁記載之內容、及聲請人與證
      人鄭淑蓉的MSN 通聯記錄等件，足證聲請人應受無罪之判
      決。為此，依法聲請再審，請貴院明察，裁定准予開始再
      審云云。
三、經查：聲請意旨以臺灣臺北地方法院98年7 月23日審判筆錄
    第29頁、第31頁記載之內容、及聲請人與證人鄭淑蓉之MSN
    通聯記錄等件，認被害人A 女搬家或至警局備案與本案無關
    云云。惟前開聲請人所提出之臺灣臺北地方法院98年7 月23
    日之審判筆錄內容係聲請人在原確定判決審理時即已明知之
    事，當無事後始經發現之可言，核與「嶄新性」之意義不符
    ，難認合於刑事訟法第420 條第1 項第6 款聲請再審之理由
    。又聲請人所提出之其與證人鄭淑蓉之MSN 通聯記錄之通聯
    日期為99年6 月9 日，係於原確定判決日期（即99年5 月13
    日）以後之情，有該MSN 通聯記錄在卷可憑，則該證據並非
    於事實審法院於判決前即已存在，因未經發現，不及調查斟
    酌，或審判時未經注意，至其後始行發生，亦與「嶄新性」
    之定義有間，且上開通聯紀錄內容是否屬實，仍須經由調查
    程序證明，顯非一望即可認為確實具有足以動搖原確定判決
    ，而對聲請人為更有利判決，亦不具備「確實性」之要件，
    均非刑事訴訟法第420 條第1 項第6 款所謂發現新證據。綜
    上所述，本件聲請意旨所舉聲請再審之理由，與刑事訴訟法
    第420 條第1 項第6 款所定之得聲請再審事由有間。從而，
    本件再審之聲請，並無理由，應予駁回。
四、據上論斷，應依刑事訴訟法第434 條第1 項，裁定如主文。
中    華    民    國    99    年    7     月    20    日
                  刑事第十四庭審判長法  官  陳志洋
                                    法  官  梁耀鑌
                                    法  官  謝靜恒
以上正本證明與原本無異。
不得抗告。
                                    書記官  陳珮茹
中    華    民    國    99    年    7     月    21    日

司法院資訊處製作；財團法人民間司法改革基金會備份。
